# 请教陈版主收购中医疗执业许可证是否可以识别为无形资产

提问人：AllenYing 时间：2021-09-03 11:24:58
请教陈版主，A股中是否有收购医院中将医疗执业许可证识别成无形资产的情况？另外从准则的角度看是否可以确认为无形资产？
在港股里确实有看到很多案例（新世纪医疗、海吉亚、锦欣生殖）将医疗执业许可证识别为无形资产的情况。但券商质控觉得A股没有相关案例，而且已经上市的医疗企业爱尔眼科、通策医疗都没有确认无形资产。

回答人：chenyiwei
在这方面，香港和内地的会计准则无本质区别，因此理论上A股也可以同样确认无形资产。不将被收购方持有的医疗机构执业许可证等特许资质确认为无形资产的做法，也不符合《企业会计准则解释第 5 号》第一条的规定。

提问人：LH00 时间：2021-11-05 13:34:00
请教陈版，为什么非同控取得的执业许可证可以作为可辨认资产确认为一项无形资产，但是自行申请的不能确认为无形资产呢？二者的区别在哪里？

回答人：chenyiwei
自创无形资产的成本难以合理确定或没有成本；外购取得的，其公允价值相对容易确定，且在计量公允价值的过程中，已经考虑了未来经济利益流入的可能性因素。